# 请教版主，关于施工企业的问题

提问人：xin910910 时间：2018-01-20 15:36:21
版主，想请教 2 个问题： 1 、一家施工企业未审报表显示存货余额为 0 （企业解释工程结算大于了工程施工，余额调整至了应付账款，非企业会计准则所写的预收账款），那这块是否要求企业必须按照单项建造合同项目为单位进行分项列示呢？ 2 、关于项目如何抵消的问题，一家施工企业以承包业务再分包收取管理费为主，其账面应收账款余额为甲方即建设方，而应付账款余额为分包的供应商等，当工程结算大于工程施工，企业将余额调整至应付账款，是否可以与其对应项目的应收账款进行抵消呢？ 谢谢！

回答人：chenyiwei
1 、应区分单个建造合同进行抵销。 2 、此时的应收账款是针对建设方的，应付账款是针对分包商的，这种情况下不存在当前可执行的净额结算法定权利或合同权利，不符合《企业会计准则第 37 号——金融工具列报（ 2014 年修订）》第二十八条规定的抵销列报条件。